【裁判字號】    98,訴,293
【裁判日期】    990331
【裁判案由】    毒品危害防制條例
【裁判全文】
臺灣士林地方法院刑事判決               98年度訴字第293號
    公  訴  人  臺灣士林地方法院檢察署檢察官
    被      告  戊○○
    選任辯護人  古宏彬律師
    被      告  甲○○
    選任辯護人  林正和律師
    被      告  丁○○
    選任辯護人  戴銀生律師
上列被告等因毒品危害防制條例案件，經檢察官提起公訴（98年
度偵字第8794、10043 號），本院判決如下：
    主  文
戊○○犯如附表一所示之罪，均累犯，各處如附表一主文欄所示
之主刑及從刑。應執行有期徒刑參拾年，褫奪公權拾年；扣案之
第一級毒品海洛因壹小包（驗餘淨重零點肆零玖肆公克）沒收銷
燬之；未扣案之販賣第一級毒品所得新臺幣陸仟元與甲○○連帶
沒收之，如全部或一部不能沒收時，以其等財產連帶抵償之；扣
案之販賣第一級毒品所得新壹幣貳仟捌佰元及未扣案之販賣第一
級毒品所得新臺幣壹萬柒仟伍佰元均沒收之，如全部或一部不能
沒收時，以其財產抵償之。
甲○○犯如附表二所示之罪，均累犯，各處如附表二主文欄所示
之主刑及從刑。應執行無期徒刑，褫奪公權終身；未扣案之販賣
第一級毒品所得新臺幣陸仟元與戊○○連帶沒收之，如全部或一
部不能沒收時，以其等財產連帶抵償之；未扣案之販賣第一級毒
品所得新臺幣捌仟元與真實姓名年籍不詳之成年人連帶沒收之，
如全部或一部不能沒收時，以其等財產連帶抵償之；未扣案之販
賣第一級毒品所得新臺幣壹萬貳仟伍佰元與真實姓名年籍不詳綽
號「小保」之成年人連帶沒收之，如全部或一部不能沒收時，以
其等財產連帶抵償之；未扣案之販賣第一級毒品所得新臺幣拾肆
萬捌仟參佰元均沒收之，如全部或一部不能沒收時，以其財產抵
償之；未扣案之販賣第一級毒品所得行動電話壹支沒收之，如全
部或一部不能沒收時，追徵其價額，或以其財產抵償之。
丁○○犯如附表三所示之罪，均累犯，各處如附表三主文欄所示
之主刑及從刑。應執行無期徒刑，褫奪公權終身；未扣案之販賣
第一級毒品所得新臺幣貳萬陸仟元與甲○○連帶沒收之，如全部
或一部不能沒收時，以其等財產連帶抵償之；未扣案之販賣第一
級毒品所得新臺幣參仟元沒收之，如全部或一部不能沒收時，以
其財產抵償之。
    事  實
壹、一、戊○○於民國93年間犯違反毒品危害防制條例案件，經
    臺灣板橋地方法院95年度訴緝字第144 號判處有期徒刑10月
    確定，甫於97年7 月10日縮刑期滿執行完畢（構成累犯）。
    二、甲○○(一)於82、83年間犯違反麻醉藥品管理條例、槍砲
    彈藥刀械管制條例、肅清煙毒條例等案件，分別經本院83年
    度訴字第563 號、本院83年度易字第991 號、本院83年度訴
    字第274 號、臺灣桃園地方法院83年度訴字第1487號，判處
    有期徒刑5 月、1 年2 月、3 年、3 年4 月確定，上開案件
    所處之刑經執行後，於85年10月14日縮短刑期假釋出監，嗣
    經撤銷假釋，應執行殘刑4 年7 月11日；(二)於88年間犯偽造
    文書案件，經臺灣臺北地方法院88年度北簡字第3017號處有
    期徒刑3 月確定；(三)前揭案件所處之刑，嗣經臺灣臺北地方
    法院96年度聲減字第327 號裁定減刑及應執行有期徒刑2 年
    6 月，甫於96年8 月19日縮刑期滿執行完畢（構成累犯）。
    三、丁○○於96年間犯毒品危害防制條例案件，經臺灣高等
    法院96年度上訴字第3729號判處減為有期徒刑4 月確定，甫
    於97年12月24日縮刑期滿執行完畢（構成累犯）。
貳、戊○○、甲○○（綽號「小仔」）、丁○○（綽號「四龍」
    ）均明知海洛因係毒品危害防制條例第2 條第2 項第1 款所
    列管之第一級毒品，不得非法販賣，竟均基於販賣第一級毒
    品之犯意，自行或委由共同販賣毒品之人以行動電話門號
    0000000000號（該行動電話自98年1 月起由甲○○持用；甲○○於98年3 月16日至18日就醫期間，委由真實姓名年籍不
    詳之成年人、真實姓名年籍不詳綽號「小保」之成年人代接
    ；甲○○於98年4 月下旬起，因隨時將入所執行觀察勒戒，
    委由丁○○代接《嗣甲○○於98年6 月15日始入所執行觀察
    勒戒》），戊○○復另以行動電話門號0000000000號，對外
    聯絡販賣海洛因，而分別或共同為下列販賣第一級毒品海洛
    因之非法行為：
一、戊○○方面（詳如附表一所示）：
(一)、販賣海洛因予己○○（綽號「姐妹仔」）部分：
１、戊○○與甲○○共同基於販賣第一級毒品之犯意聯絡，由甲○○於98年4 月17日上午7 時56分23秒、8 時6 分54秒、8
    時55分35秒許，以行動電話門號0000000000號與己○○持用
    之0000000000門號聯絡後，在臺北市大同區○○○路、民生
    西路口之烤鴨店，由戊○○與甲○○共同出面以新台幣（下
    同）3 千元價格，販賣不詳重量之海洛因1 小包予己○○（
    同後述事實貳、二(一)之２）。
２、戊○○與甲○○共同基於販賣第一級毒品之犯意聯絡，由甲○○於98年4 月20日上午7 時42分48秒、7 時59分59秒許，
    以行動電話門號0000000000號與己○○持用之0000000000門
    號聯絡後，在臺北市大同區○○○路附近，由戊○○與甲○○共同以3 千元價格，販賣不詳重量之海洛因1 小包予己○○（同後述事實貳、二(一)之３）。
(二)、販賣海洛因予李振祥（綽號「眼鏡成」）部分：
１、戊○○基於販賣第一級毒品之意，於98年5 月28日下午1 時
    12分10秒、1 時14分51秒許，戊○○以行動電話門號000000
    0000號與李振祥持用之0000000000門號聯絡後，在臺北縣三
    重市○○路稅捐處對面公車站騎樓下，以5 千500 元價格，
    販賣4 分之1 錢之海洛因予李振祥。
(三)、販賣海洛因予辛○○（綽號「笨斗」）部分：
１、戊○○基於販賣第一級毒品之意，於98年5 月29日上午11時
    24分25秒許，戊○○以行動電話門號0000000000號與辛○○
    持用之0000000000門號聯絡後，在臺北縣三重市○○路115
    號三重稅捐稽徵處對面，以1 千500 元價格，販賣不詳重量
    之海洛因予辛○○。
２、戊○○基於販賣第一級毒品之意，於98年5 月31日上午8 時
    7 分8 秒、8 時20分16秒許，戊○○以行動電話門號000000
    0000號與辛○○持用之0000000000門號聯絡後，在臺北縣三
    重市○○路115 號三重稅捐稽徵處對面，以1 千500 元價格
    ，販賣不詳重量之海洛因予辛○○。
３、戊○○基於販賣第一級毒品之意，於98年5 月31日下午2 時
    5 分40秒、2 時16分17秒許，戊○○以行動電話門號000000
    0000號與辛○○持用之0000000000門號聯絡後，在臺北縣三
    重市○○路115 號三重稅捐稽徵處對面，以1 千500 元價格
    ，販賣不詳重量之海洛因予辛○○。
４、戊○○基於販賣第一級毒品之意，於98年6 月1 日上午8 時
    22分41秒許，戊○○以行動電話門號0000000000號與辛○○
    持用之0000000000門號聯絡後，在臺北縣三重市○○路115
    號三重稅捐稽徵處對面，以1 千500 元價格，販賣不詳重量
    之海洛因予辛○○。
５、戊○○基於販賣第一級毒品之意，於98年6 月1 日下午3 時
    53分51秒、56分24秒許，戊○○以行動電話門號0000000000
     號 與辛○○持用之0000000000門號聯絡後，在臺北縣三重
    市○○路115 號三重稅捐稽徵處對面，以3 千元價格，販賣
    不詳重量之海洛因予辛○○。
６、戊○○基於販賣第一級毒品之意，於98年6 月3 日下午5 時
    11分許，戊○○以行動電話門號0000000000號與辛○○持用
    之0000000000門號聯絡後，在臺北縣三重市○○路115 號三
    重稅捐稽徵處對面，以3 千元價格，販賣不詳重量之海洛因
    予辛○○。
７、戊○○基於販賣第一級毒品之意，於98年6 月17日上午8 時
    29分30秒、下午4 時42分8 秒，戊○○以行動電話門號0000
    000000號與辛○○持用之00-00000000 、00-00000000 號電
    話聯絡後，在臺北縣三重市○○路115 號三重稅捐稽徵處對
    面，以3 千元價格，販賣不詳重量之海洛因予辛○○，該次
    交易辛○○先付2 千800 元，尚欠200 元，嗣為警於戊○○
    與辛○○於98年6 月17日下午4 時50分至5 時之間交易完成
    後，戊○○正欲離開現場時，由埋伏員警上前逮捕戊○○而
    查獲，並在戊○○身上扣得販毒所得2 千800 元，復尾隨辛○○至臺北縣三重市○○街77號前攔檢，在辛○○身上扣得
    其甫向戊○○購得之第一級毒品海洛因1 小包（驗餘淨重0.
    4094公克），另會同戊○○至其臺北縣三重市○○路居所，
    扣得其所使用之0000000000號行動電話1 支。
二、甲○○方面（詳如附表二所示）：
(一)、販賣海洛因予己○○（綽號「姐妹仔」）部分：
１、甲○○基於販賣第一級毒品之意，於98年4 月6 日上午7 時
    20分18秒、7 時25分12秒，甲○○以行動電話門號00000000
    00號與己○○持用之0000000000門號聯繫後，在臺北市○○
    區○○街、長沙街附近之某漫畫店，以3 千元價格，販賣不
    詳重量之海洛因1 小包予己○○。
２、甲○○與戊○○共同基於販賣第一級毒品之犯意聯絡，由甲○○於98年4 月17日上午7 時56分23秒、8 時6 分54秒、8
    時55分35秒許，以行動電話門號0000000000號與己○○持用
    之0000000000門號聯絡後，在臺北市大同區○○○路、民生
    西路口之烤鴨店，由戊○○與甲○○共同出面以新台幣（下
    同）3 千元價格，販賣不詳重量之海洛因1 小包予己○○（
    同前述事實貳、一(一)之１）。
３、甲○○與戊○○共同基於販賣第一級毒品之犯意聯絡，由甲○○於98年4 月20日上午7 時42分48秒、7 時59分59秒許，
    以行動電話門號0000000000號與己○○持用之0000000000門
    號聯絡後，在臺北市大同區○○○路附近，由戊○○與甲○○共同出面以3 千元價格，販賣不詳重量之海洛因1 小包予
    己○○（同前述事實貳、一(一)之２）。
(二)、販賣海洛因予辛○○（綽號「笨斗」）部分：
１、甲○○基於販賣第一級毒品之意，於98年3 月3 日上午8 時
    12分35秒、8 時21分17秒，甲○○以行動電話門號00000000
    00號與辛○○持用之0000000000門號聯絡後，在臺北市○○
    區○○街跟昆明街口之全聯福利社，以3 千元價格，販賣不
    詳重量之海洛因予辛○○。
２、甲○○基於販賣第一級毒品之意，於98年3 月13日下午2 時
    18分18秒、26分30秒，甲○○以行動電話門號0000000000號
    與辛○○持用之0000000000門號聯絡後，在臺北市大同區○○○路、歸綏街附近，以3 千元價格，販賣不詳重量之海洛
    因予辛○○。
３、甲○○基於販賣第一級毒品之意，於98年3 月14日下午3 時
    38分43秒、3 時52分33秒、7 時32分31秒，甲○○以行動電
    話門號0000000000號與辛○○持用之0000000000門號聯絡後
    ，在臺北市大同區○○○路附近，以6 千元價格，販賣不詳
    重量之海洛因予辛○○。
４、甲○○與真實姓名年籍不詳之成年人共同基於販賣第一級毒
    品之犯意聯絡，於98年3 月16日下午12時46分、12時52分52
    秒，由甲○○以行動電話門號0000000000號與辛○○持用之
    0000000000門號聯絡後，在臺北市大同區○○○路、環河北
    路的鴨肉店，以3 千元價格，販賣不詳重量之海洛因1 小包
    予辛○○，委由該不詳之人出面交付。
５、甲○○與真實姓名年籍不詳綽號「小保」之成年人共同基於
    販賣第一級毒品之犯意聯絡，於98年3 月17日上午7 時59分
    13秒，甲○○委由「小保」以行動電話門號0000000000號與
    辛○○持用之0000000000門號聯絡後，在臺北市士林區新光
    醫院急診室門口，以6 千元價格，販賣不詳重量之海洛因2
    小包予辛○○，由「小保」出面交付。
６、甲○○與真實姓名年籍不詳綽號「小保」之成年人共同基於
    販賣第一級毒品之犯意聯絡，於98年3 月18日上午8 時19分
    25秒、48分16秒，甲○○委由「小保」以行動電話門號0000
    000000號與辛○○持用之0000000000門號聯絡後，在臺北市
    士林區新光醫院急診室門口，以3 千元價格，販賣不詳重量
    之海洛因1 小包予辛○○，由「小保」出面交付。
７、甲○○基於販賣第一級毒品之意，於98年3 月31日上午8 時
    59分48秒、9 時10分18秒、下午4 時45分27秒、下午5 時5
    分21秒，由甲○○以行動電話門號0000000000號與辛○○持
    用之0000000000門號聯絡後，在臺北市○○區○○街與昆明
    街附近，以6 千元價格，販賣不詳重量之海洛因2 小包予辛○○。
８、甲○○基於販賣第一級毒品之意，於98年4 月1 日上午8 時
    17分6 秒、下午3 時4 分20秒、3 時16分39秒，由甲○○以
    行動電話門號0000000000號與辛○○持用之0000000000門號
    聯絡後，在臺北市○○區○○街附近之歸綏公園，以3 千元
    價格，販賣不詳重量之海洛因1 小包予辛○○。
９、甲○○基於販賣第一級毒品之意，於98年4 月10日上午6 時
    37分9 秒、39分34秒，由甲○○以行動電話門號0000000000
    號與辛○○持用之0000000000門號聯絡後，在臺北市○○區
    ○○街跟昆明街全聯福利社附近，以6 千元價格，販賣不詳
    重量海洛因之2 小包予辛○○。
10、甲○○基於販賣第一級毒品之意，於98年4 月15日下午4 時
    59分42秒、5 時10分46秒、13分11秒，由甲○○以行動電話
    門號0000000000號與辛○○持用之0000000000門號聯絡後，
    在臺北市○○區○○街附近之歸綏公園，以3 千元價格，販
    賣不詳重量之海洛因1 小包予辛○○。
(三)、販賣海洛因予丙○○（綽號「空斌」）部分：
１、甲○○基於販賣第一級毒品之意，於98年3 月4 日下午7 時
    11分2 秒、7 時19分7 秒、7 時20分30秒，由甲○○以行動
    電話門號0000000000號與丙○○持用之0000000000門號聯絡
    後，在臺北市○○區○○街與環河北路公園，以3 千元價格
    ，販賣0.45公克之海洛因予丙○○。
２、甲○○基於販賣第一級毒品之意，於98年3 月5 日下午3 時
    47分6 秒、3 時58分56秒，由甲○○以行動電話門號000000
    0000號與丙○○持用之0000000000門號聯絡後，在臺北市○○區○○街與環河北路公園，以3 千元價格，販賣0.45公克
    之海洛因予丙○○。
３、甲○○基於販賣第一級毒品之意，於98年3 月6 日下午5 時
    41分51秒、6 時17分22秒、6 時24分33秒許，由甲○○以行
    動電話門號0000000000號與丙○○持用之0000000000門號聯
    絡後，在臺北市○○區○○街與昆明街附近之全聯福利社，
    以3 千元價格，販賣0.45公克之海洛因予丙○○。
４、甲○○基於販賣第一級毒品之意，於98年3 月7 日下午12時
    10分58秒、12時15分41秒許，由甲○○以行動電話門號0000
    000000號與丙○○持用之0000000000門號聯絡後，在臺北市
    ○○區○○街與昆明街附近之全聯福利社，以1 萬1 千元價
    格，販賣1.8 公克之海洛因予丙○○。
５、甲○○基於販賣第一級毒品之意，於98年3 月11日下午12時
    2 分39秒、12時19分37秒、1 時58 分56 秒、2 時11分、2
    時12分47秒，由甲○○以行動電話門號0000000000號與丙○○持用之0000000000門號聯絡後，在臺北市○○區○○街與
    環河北路的公園，以3 千元價格，販賣0.45公克之海洛因予
    丙○○。
６、甲○○基於販賣第一級毒品之意，於98年3 月13日下午2 時
    52分13秒、2 時56分55秒，由甲○○以行動電話門號000000
    0000號與丙○○持用之0000000000門號聯絡後，在臺北市大
    同區○○○路與歸綏街附近的7-11便利商店，以1 萬1 千元
    價格，販賣1.8 公克之海洛因予丙○○，該次交易丙○○先
    付1 萬元，尚欠1 千元。
７、甲○○基於販賣第一級毒品之意，於98年3 月14日下午5 時
    23分46秒、7 時24分59秒、7 時37分4 秒、7 時43分46秒，
    由甲○○以行動電話門號0000000000號與丙○○持用之0000
    000000門號聯絡後，在臺北市○○區○○街與昆明街附近之
    全聯福利社，以3 千元價格，販賣0.45公克之海洛因予丙○○。
８、甲○○基於販賣第一級毒品之意，於98年3 月15日上午11時
    23分49秒、11時41分40秒，由甲○○以行動電話門號000000
    0000號與丙○○持用之0000000000門號聯絡後，在臺北市○○區○○街與昆明街附近之全聯福利社，以3 千元價格，販
    賣0.45公克之海洛因予丙○○，該次交易丙○○先付1 千
    500 元，尚欠1 千500 元。
９、甲○○基於販賣第一級毒品之意，於98年3 月15日下午8 時
    26分52秒、8 時59分49秒、9 時14分21秒，由甲○○以行動
    電話門號0000000000號與丙○○持用之0000000000門號聯絡
    後，在臺北市大同區○○○路與歸綏街的7-11商店，以3 千
    元價格，販賣0.45公克之海洛因予丙○○。
10、甲○○與真實真實姓名年籍不詳綽號「小保」之成年人共同
    基於販賣第一級毒品之犯意聯絡，於98年3 月16日上午11時
    36分42秒、11時42分5 秒、11時44分47秒、11時53分50秒，
    由甲○○以行動電話門號0000000000號與丙○○持用之0000
    000000門號聯絡後，在臺北市大同區○○○路與環河北路口
    的鴨肉店，以6 千元價格，販賣0.9 公克之海洛因2 小包予
    丙○○，委由「小保」出面交付，該次交易丙○○先付3 千
    500 元，尚欠2 千500 元。
(四)、販賣海洛因予壬○○（綽號「阿弟仔」）部分：
１、甲○○基於販賣第一級毒品之意，於98年3 月3 日上午7 時
    29分01秒、7 時48分49秒，由甲○○以行動電話門號000000
    0000號與壬○○持用之0000000000門號聯絡後，在臺北市○○區○○街附近，以2 千元價格，販賣不詳重量之海洛因1
    小包予壬○○。
２、甲○○基於販賣第一級毒品之意，於98年3 月4 日上午11時
    36分46秒許，由甲○○以行動電話門號0000000000號與壬○○持用之0000000000門號聯絡後，在臺北市○○區○○街、
    長沙街附近之全聯福利社，以2 千元價格，販賣不詳重量之
    海洛因1 小包予壬○○。
３、甲○○基於販賣第一級毒品之意，於98年3 月5 日下午3 時
    26分19秒、3 時47分51秒，由甲○○以行動電話門號000000
    0000號與壬○○持用之0000000000門號聯絡後，在臺北市○○區○○街、歸綏街附近某公園，以2 千元價格，販賣不詳
    重量之海洛因1 小包予壬○○。
４、甲○○基於販賣第一級毒品之意，於98年3 月8 日下午3 時
    30分30秒、3 時47分11秒，由甲○○以行動電話門號000000
    0000號與壬○○持用之0000000000門號聯絡後，在臺北市○○區○○街、長沙街附近之全聯福利社，以2 千元價格，販
    賣不詳重量之海洛因1 小包予壬○○。
５、甲○○基於販賣第一級毒品之意，於98年3 月11日下午2 時
    42分37秒、3 時7 分8 秒許，由甲○○以行動電話門號0000
    000000號與壬○○持用之0000000000門號聯絡後，在臺北市
    ○○區○○街附近意麵王，以2 千元價格，販賣不詳重量之
    海洛因1 小包予壬○○。
６、甲○○基於販賣第一級毒品之意，於98年3 月13日上午7 時
    52分50秒、8 時7 分7 秒許，由甲○○以行動電話門號0000
    000000號與壬○○持用之0000000000門號聯絡後，在臺北市
    ○○區○○街、長沙街附近，以2 千元價格，販賣不詳重量
    之海洛因1 小包予壬○○。
７、甲○○基於販賣第一級毒品之意，於98年3 月14日上午10時
    57分41秒、11時13分4 秒許，由甲○○以行動電話門號0000
    000000號與壬○○持用之0000000000門號聯絡後，在臺北市
    ○○區○○街附近水門河濱公園，以2 千元價格，販賣不詳
    重量之海洛因1 小包予壬○○。
８、甲○○基於販賣第一級毒品之意，於98年3 月16日上午8 時
    39 分8秒、9 時1 分46秒許，由甲○○以行動電話門號0000
    000000號與壬○○持用之0000000000門號聯絡後，在臺北市
    ○○區○○街、長沙街附近，以2 千元價格，販賣不詳重量
    之海洛因1 小包予壬○○，該次交易壬○○尚未付款。
９、甲○○基於販賣第一級毒品之意，於98年3 月16日下午2 時
    14分34秒，由甲○○以行動電話門號0000000000號與壬○○
    持用之0000000000門號聯絡後，在臺北市○○區○○街與環
    河北路附近的小公園，以2 千元價格，販賣不詳重量之海洛
    因1 小包予壬○○。
10、甲○○與真實姓名年籍不詳之成年人共同基於販賣第一級毒
    品之犯意聯絡，於98年3 月18日上午9 時42分35秒、10時20
    分54秒，由甲○○委由真實姓名年籍不詳之成年人以行動電
    話門號0000000000號與壬○○持用之0000000000門號聯絡後
    ，在臺北市士林區新光醫院旁的全家便利店，以2 千元價格
    ，販賣不詳重量之海洛因1 小包予壬○○，由該不詳之人出
    面交付。
11、甲○○基於販賣第一級毒品之意，於98年3 月20日上午10時
    10分5 秒、10時33分27秒、10時42分19秒，由甲○○以行動
    電話門號0000000000號與壬○○持用之0000000000門號聯絡
    後，在臺北市○○區○○街、長沙街附近之全聯福利社，以
    5 千元價格，販賣不詳重量之海洛因2 小包予壬○○。
12、甲○○基於販賣第一級毒品之意，於98年3 月21日下午4 時
    16分42秒、4 時17分19秒許，由甲○○以行動電話門號0000
    000000號與壬○○持用之0000000000門號聯絡後，在臺北市
    ○○區○○街、長沙街附近之全聯福利社，以2 千元價格，
    販賣不詳重量之海洛因1 小包予壬○○。
13、甲○○基於販賣第一級毒品之意，於98年3 月23日上午9 時
    13分57秒、9 時39分9 秒，由甲○○以行動電話門號000000
    0000號與壬○○持用之0000000000門號聯絡後，在臺北市○○區○○街、長沙街附近之全聯福利社，以2 千元價格，販
    賣不詳重量之海洛因1 小包予壬○○。
14、甲○○基於販賣第一級毒品之意，於98年3 月24日下午12時
    21分14秒、12時51分44秒，由甲○○以行動電話門號000000
    0000號與壬○○持用之0000000000門號聯絡後，在臺北市○○街與延平北路口之意麵王餐廳，以2 千元價格，販賣不詳
    重量之海洛因1 小包予壬○○。
15、甲○○基於販賣第一級毒品之意，於98年3 月25日下午1 時
    12分、1 時43分47秒，由甲○○以行動電話門號0000000000
    號與壬○○持用之0000000000門號聯絡後，在臺北市○○街
    與延平北路口之意麵王餐廳，以3 千元價格，販賣不詳重量
    之海洛因2 小包予壬○○。
16、甲○○基於販賣第一級毒品之意，於98年3 月26日上午11時
    50分47秒、下午12時25分20秒，由甲○○以行動電話門號00
    00000000號與壬○○持用之0000000000門號聯絡後，在臺北
    市士林區新光醫院急診室門口，以2 千元價格，販賣不詳重
    量之海洛因1 小包予壬○○。
17、甲○○基於販賣第一級毒品之意，於98年3 月28日上午11時
    7 分21秒、11時29分5 秒，由甲○○以行動電話門號000000
    0000號與壬○○持用之0000000000門號聯絡後，在臺北市○○區○○街、長沙街附近全聯福利社，以2 千元價格，販賣
    不詳重量之海洛因1 小包予壬○○。
18、甲○○基於販賣第一級毒品之意，於98年3 月28日下午4 時
    24分9 秒許，由甲○○以行動電話門號0000000000號與壬○○持用之0000000000門號聯絡後，在臺北市○○街與延平北
    路口之意麵王餐廳，以2 千元價格，販賣不詳重量之海洛因
    1 小包予壬○○。
19、甲○○基於販賣第一級毒品之意，於98年3 月30日上午9 時
    51分40秒、10時9 分35秒，由甲○○以行動電話門號000000
    0000號與壬○○持用之0000000000門號聯絡後，在臺北市○○街與延平北路口之意麵王餐廳，以2 千元價格，販賣不詳
    重量之海洛因1 小包予壬○○。
20、甲○○基於販賣第一級毒品之意，於98年3 月31日上午11時
    13分12秒、11時29分33秒，由甲○○以行動電話門號000000
    0000號與壬○○持用之0000000000門號聯絡後，在臺北市○○區○○街、長沙街附近全聯福利社，以4 千元價格，販賣
    不詳重量之海洛因2 小包予壬○○。
21、甲○○基於販賣第一級毒品之意，於98年4 月01日上午8 時
    48分38秒、9 時16分29秒，由甲○○以行動電話門號000000
    0000號與壬○○持用之0000000000門號聯絡後，在臺北市○○區○○街、長沙街附近全聯福利社，以2 千元價格，販賣
    不詳重量之海洛因1 小包予壬○○。
22、甲○○基於販賣第一級毒品之意，於98年4 月2 日上午8 時
    1 分許，由甲○○以行動電話門號0000000000號與壬○○持
    用之0000000000門號聯絡後，在臺北市○○區○○街、長沙
    街附近全聯福利社，以2 千元價格，販賣不詳重量之海洛因
    1 小包予壬○○。
23、甲○○基於販賣第一級毒品之意，於98年4 月3 日下午12時
    15分3 秒、12時31分13秒，由甲○○以行動電話門號000000
    0000號與壬○○持用之0000000000門號聯絡後，在臺北市萬
    華區大稻埕水門裡的公園，壬○○以1 支行動電話為代價向
    甲○○換購不詳重量之海洛因1 小包。
24、甲○○基於販賣第一級毒品之意，於98年4 月4 日上午9 時
    48分50秒、10時4 分1 秒，由甲○○以行動電話門號000000
    0000號與壬○○持用之0000000000門號聯絡後，在臺北市○○區○○街、長沙街附近全聯福利社，以2 千元價格，販賣
    不詳重量之海洛因1 小包予壬○○。
25、甲○○基於販賣第一級毒品之意，於98年4 月4 日下午7 時
    20分33秒、7 時30分48秒、07時48分51秒，由甲○○以行動
    電話門號0000000000號與壬○○持用之0000000000門號聯絡
    後，在臺北市○○區○○街、長沙街附近全聯福利社，以2
    千800 元價格，販賣不詳重量之海洛因1 小包予壬○○。
26、甲○○基於販賣第一級毒品之意，於98年4 月5 日下午12時
    59分3 秒、1 時0 分43秒、1 時10分43秒，由甲○○以行動
    電話門號0000000000號與壬○○持用之0000000000門號聯絡
    後，在臺北市○○街與延平北路口之意麵王餐廳，以2 千元
    價格，販賣不詳重量之海洛因1 小包予壬○○。
27、甲○○基於販賣第一級毒品之意，於98年4 月6 日上午9 時
    1 分26秒、9 時23分32秒，由甲○○以行動電話門號000000
    0000號與壬○○持用之0000000000門號聯絡後，在臺北市○○區○○街、長沙街附近全聯福利社，以2 千元價格，販賣
    不詳重量之海洛因1 小包予壬○○。
28、甲○○基於販賣第一級毒品之意，於98年4 月6 日下午6 時
    11分50秒、6 時46分06秒、6 時46分29秒、6 時52分9 秒、
    7 時2 分19秒，由甲○○以行動電話門號0000000000號與壬○○持用之0000000000門號聯絡後，在臺北市○○街與延平
    北路口之意麵王，以4 千元價格，販賣不詳重量之海洛因2
    小包予壬○○。
29、甲○○基於販賣第一級毒品之意，於98年4 月7 日下午2 時
    20分12秒、2 時47分56秒，由甲○○以行動電話門號000000
    0000號與壬○○持用之0000000000門號聯絡後，在臺北市○○街與延平北路口之意麵王，以2 千元價格，販賣不詳重量
    之海洛因1 小包予壬○○。
30、甲○○基於販賣第一級毒品之意，於98年4 月8 日下午1 時
    31分29秒、1 時40分24秒，由甲○○以行動電話門號000000
    0000號與壬○○持用之0000000000門號聯絡後，在臺北市○○街與延平北路口之意麵王，以2 千元價格，販賣不詳重量
    之海洛因1 小包予壬○○。
31、甲○○基於販賣第一級毒品之意，於98年4 月9 上午8 時51
    分34秒、9 時01分49秒，由甲○○以行動電話門號00000000
    00號與壬○○持用之0000000000門號聯絡後，在臺北市○○
    區○○街、長沙街附近全聯福利社，以2 千元價格，販賣不
    詳重量之海洛因1 小包予壬○○。
32、甲○○基於販賣第一級毒品之意，於98年4 月9 日下午4 時
    19分23秒，由甲○○以行動電話門號0000000000號與壬○○
    持用之0000000000門號聯絡後，在臺北市○○街與延平北路
    口之意麵王餐廳，以2 千元價格，販賣不詳重量之海洛因1
    小包予壬○○。
33、甲○○基於販賣第一級毒品之意，於98年4 月11日上午8 時
    58分47秒，由甲○○以行動電話門號0000000000號與壬○○
    持用之0000000000門號聯絡後，在臺北市○○區○○街、長
    沙街附近全聯福利社，以2 千元價格，販賣不詳重量之海洛
    因1 小包予壬○○。
(五)、販賣海洛因予庚○○（綽號「大頭仔」）部分：
１、甲○○基於販賣第一級毒品之意，於98年3 月6 日下午3 時
    18分50秒、5 時18分25秒、5 時52分4 秒、6 時08分16秒，
    由甲○○以行動電話門號0000000000號與庚○○持用之0000
    000000門號聯絡後，在臺北市○○區○○街與昆明街口的全
    聯福利社，以3 千元價格，販賣不詳重量之海洛因1 小包予
    庚○○。
２、甲○○與真實姓名年籍不詳之成年人共同基於販賣第一級毒
    品之犯意聯絡，於98年3 月18日上午10時16分41秒、10時50
    分27秒，由甲○○委由真實姓名年籍不詳之成年人以行動電
    話門號0000000000號與庚○○持用之0000000000門號聯絡後
    ，在臺北市士林區新光醫院旁的全家便利店，以3 千元價格
    ，販賣不詳重量之海洛因1 小包予庚○○，由該不詳之人出
    面交付。
３、甲○○基於販賣第一級毒品之意，於98年4 月15日下午2 時
    58分35秒、3 時26分35秒、3 時50分30秒，由甲○○以行動
    電話門號0000000000號與庚○○持用之0000000000門號聯絡
    後，在臺北市○○區○○街與昆明街口的全聯福利社，以3
    千價格，販賣不詳重量之海洛因1 小包予庚○○。
三、丁○○方面（詳如附表三所示）：
(一)、販賣海洛因予己○○（綽號「姐妹仔」）部分：
１、丁○○與甲○○（未據起訴）共同基於販賣第一級毒品之犯
    意聯絡，由丁○○於98年5 月5 日下午3 時19分37秒、3 時
    49分23秒，以行動電話門號0000000000號與己○○持用之00
    -00000000 號聯絡後，在臺北市中山區○○○路與林森北路
    口某鐘錶店，以3 千元價格，販賣不詳重量之海洛因1 小包
    予己○○，並由丁○○出面交付。
２、丁○○與甲○○（未據起訴）共同基於販賣第一級毒品之犯
    意聯絡，由丁○○於98年5 月18日下午4 時6 分32秒、4 時
    30分58秒、4 時51分44秒，以行動電話門號0000000000號與
    己○○持用之0000000000門號聯絡後，在臺北市中山區○○○路與林森北路口某鐘錶店，以3 千元價格，販賣不詳重量
    之海洛因1 小包予己○○，並由丁○○出面交付。
(二)、販賣海洛因予丙○○（綽號「空斌」）部分：
１、丁○○與甲○○（未據起訴）共同基於販賣第一級毒品之犯
    意聯絡，由丁○○於98年5 月15日下午10時15分30秒、10時
    30分26秒、10時48分33秒、10時55分29秒，以行動電話門號
    0000000000號與丙○○持用之0000000000門號聯絡後，在臺
    北市中山區○○○路憲兵隊前，以3 千元價格，販賣不詳重
    量之海洛因1 小包予丙○○，並由丁○○出面交付。
(三)、販賣海洛因予乙○○部分（綽號「志中」）：
１、丁○○與甲○○（未據起訴）共同基於販賣第一級毒品之犯
    意聯絡，由丁○○於98年4 月26日下午2 時27分22秒、2 時
    36分47秒，以行動電話門號0000000000號與乙○○持用之00
    00000000門號聯絡後，在臺北市大同區○○○路太平市場，
    以2 千元價格，販賣不詳重量之海洛因1 小包予乙○○，並
    由丁○○出面交付。
２、丁○○與甲○○（未據起訴）共同基於販賣第一級毒品之犯
    意聯絡，由丁○○於98年5 月1 日上午8 時14分15秒、8 分
    32分39秒，以行動電話門號0000000000號與乙○○持用之00
    00000000門號聯絡後，在臺北市中山區○○○路與某路口的
    某銀行旁，以3 千元價格，販賣不詳重量之海洛因1 小包予
    乙○○，並由丁○○出面交付。
３、丁○○與甲○○（未據起訴）共同基於販賣第一級毒品之犯
    意聯絡，由丁○○於98年5 月1 日下午7 時40分41秒、7 時
    42分47秒、7 時42分51秒許，以行動電話門號0000000000號
    與乙○○持用之0000000000門號聯絡後，在臺北市○○街與
    民族路口的某廟宇旁，以3 千元價格，販賣不詳重量之海洛
    因1 小包予乙○○，並由丁○○出面交付。
４、丁○○與甲○○（未據起訴）共同基於販賣第一級毒品之犯
    意聯絡，由丁○○於98年5 月2 日下午2 時28分3 秒、3 時
    46分15秒、4 時44 分51 秒、5 時19分34秒、5 時52分48秒
    、6 時20分19秒，以行動電話門號0000000000號與乙○○持
    用之0000000000門號聯絡後，在臺北市○○路與南京西路之
    交岔路口，以3 千元價格，販賣不詳重量之海洛因1 小包予
    乙○○，並由丁○○出面交付。
５、丁○○與甲○○（未據起訴）共同基於販賣第一級毒品之犯
    意聯絡，由丁○○於98年5 月7 日上午7 時40分4 秒、7 時
    46分3 秒許，以行動電話門號0000000000號與乙○○持用之
    0000000000門號聯絡後，在臺北市○○區○○街果菜市場附
    近，以3 千元價格，販賣不詳重量之海洛因1 小包予乙○○
    ，並由丁○○出面交付。
(四)、販賣海洛因予庚○○（綽號「大頭仔」）部分：
１、丁○○與甲○○（未據起訴）共同基於販賣第一級毒品之犯
    意聯絡，由丁○○於98年4 月27日上午9 時24分36秒、11時
    10 分2秒、11時18分28秒、11時24分57秒、11時27分32秒、
    11時31分9 秒、11時32分37秒，以行動電話門號0000000000
    號與庚○○持用之0000000000門號聯絡後，在臺北市○○○
    路與延平北路交岔路口的萊爾富便利商店前，以3 千元價格
    ，販賣不詳重量之海洛因1 小包予庚○○，並由丁○○出面
    交付。
２、丁○○基於販賣第一級毒品之意，於98年4 月29日上午9 時
    18分4 秒、上午10時3 分33秒、上午10時25分6 秒、上午10
    時54分25秒、上午10時59分33秒、上午11時2 分11秒、上午
    11時31分58秒、上午11時34分22秒、上午11時57分26秒、上
    午12時3 分25秒、上午12時9 分4 秒、上午12時28分1 秒、
    下午1 時1 分26秒、下午1 時6 分11秒，由丁○○以行動電
    話門號0000000000號與庚○○持用之0000000000門號聯絡後
    ，在臺北市○○○路之太平市場旁，以3 千元價格，販賣不
    詳重量之海洛因1 小包予庚○○。
參、嗣為警於98年6 月17日下午，戊○○與辛○○甫交易完成（
    即前揭事實貳、一(三)之７所述），戊○○正欲離開現場時，
    經埋伏員警上前逮捕而查獲戊○○。另再依購毒者之指述，
    循線查獲甲○○、丁○○。
肆、案經臺北市政府警察局萬華分局報告臺灣士林地方法院檢察
    署檢察官偵查起訴。
    理  由
壹、證據能力：
    按被告以外之人於審判外之言詞或書面陳述，除有刑事訴訟
    法第159 條之1 至第159 條之4 所規定之情形外，不得作為
    證據；又被告以外之人於審判外之陳述，雖不符同法第159
    條之1 至第159 條之4 之規定，而經當事人於審判程序同意
    作為證據，法院審酌該言詞陳述或書面陳述作成時之情況，
    認為適當者，亦得為證據，當事人、代理人或辯護人於法院
    調查證據時，知有第159 條第1 項不得為證據之情形，而未
    於言詞辯論終結前聲明異議者，視為有前項之同意，刑事訴
    訟法第159 條第1 項、第159 條之1 至第159 條之5 分別定
    有明文。查：
一、本判決所引用證人己○○於警詢及偵查中之證述，雖係被告
    以外之人於審判外之陳述，且經被告丁○○之辯護人於本院
    最後言詞辯論期日爭執其證據能力（見99年3 月4 日庭呈之
    刑事結辯理由狀），惟按：(一)被告以外之人於審判中滯留國
    外或所在不明而無法傳喚或傳喚不到者，其於檢察事務官、
    司法警察官或司法警察調查中所為之陳述，經證明具有可信
    之特別情況，且為證明犯罪事實之存否所必要者，得為證據
    ，刑事訴訟法第159 條之3 第3 款定有明文，查證人己○○
    經本院於審理中依法傳、拘未到，顯有所在不明而傳喚不到
    之情形，且其警詢筆錄製作時間與案發時間相距較近，記憶
    較清晰，復無證據顯示有受何外力干擾情事，堪認證人己○○之警詢筆錄具有形式上可信之特別情況，復為證明本案犯
    罪事實存否之必要事項，與刑事訴訟法第159 條之3 之例外
    規定相符，具有證據能力；(二)又被告以外之人於偵查中向檢
    察官所為之陳述，除顯有不可信之情況者外，得為證據，刑
    事訴訟法第159 條之1 第2 項亦有明文，此乃因檢察官代表
    國家偵查犯罪、實施公訴，依法其有訊問被告、證人及鑑定
    人之權，證人、鑑定人且須具結，而實務運作時，偵查中檢
    察官向被告以外之人所取得之陳述，原則上均能遵守法律規
    定，不致違法取供（刑事訴訟法第159 條之1 立法理由參照
    ），查證人己○○於偵查中所為之證言，業經依法具結，並
    於檢察官訊畢交付閱覽而經其簽名，亦無證據顯示上開筆錄
    之作成有何顯不可信之情況，與刑事訴訟法第15 9條之1 第
    2 項之例外規定相符，亦有證據能力。
二、本判決認定事實所引用之其他證據資料，業據當事人及辯護
    人於本院審理中陳明同意引用為本案證據（見本院99年3 月
    4 日審理筆錄），本院審酌該等陳述作成時之情況，並無違
    法不當之瑕疵，且其中證人辛○○、丙○○、壬○○、庚○○、乙○○復於本院審理時以證人身分到庭實施交互詰問，
    並經本院調查證據時提示其等於警詢、偵查中之筆錄讓被告
    及辯護人表示意見，本院認為以之為證據應屬適當，依刑事
    訴訟法第159 條之5 規定，均有證據能力，合先敘明。
貳、被告等之辯解：
一、訊據被告戊○○坦承事實貳、一所述販賣海洛因予己○○、
    李振祥、辛○○之犯行不諱。
二、訊據被告甲○○矢口否認有何事實貳、二所述販賣海洛因予
    己○○、辛○○、丙○○、壬○○、庚○○之犯行，辯稱：
    己○○部分，伊只有載戊○○過去找己○○兩次，載到後伊
    就離開了，己○○並沒有拿錢給伊，戊○○也沒有分錢給伊
    ；丙○○、辛○○、壬○○部分，伊都是和他們合資向「小
    保」購買的，伊拿過合資購買的毒品給丙○○約3 次、給辛○○約2 、3 次、給壬○○約2 、3 次；庚○○部分，伊只
    有曾經請過庚○○1 次，但時間伊忘記了云云。辯護人另辯
    護稱：被告僅係基於單純轉讓毒品、幫助他人施用毒品之主
    觀犯意，協助其他染有毒癮之人取得海洛因；己○○部分，
    被告只是單純幫戊○○跑腿、代送毒品給買家，本身並未獲
    得報酬；由辛○○、丙○○、壬○○、庚○○之證詞可知，
    被告與上開人等約定拿取毒品時，身上並無海洛因，而係上
    開人等待數10分鐘，待被告向毒品來源即綽號「阿寶」或「
    阿保」之男子取得毒品後，再轉讓給上開人等，且實際次數
    較起訴書所述次數為少；壬○○之證詞有不實之情，根據電
    話監聽內容，許多次壬○○於同日上午與下午均與被告聯絡
    ，顯見上午未取得毒品，同日下午才再次聯繫被告云云。
三、訊據被告丁○○矢口否認有何事實貳、三所述販賣海洛因予
    己○○、丙○○、乙○○、庚○○之犯行，辯稱：己○○、
    乙○○、庚○○部分，伊是幫他們向「小陳」調貨，沒有從
    中賺取差價；丙○○部分，伊當時拿給他的是糖，不是毒品
    云云。辯護人另辯護稱：己○○是先找甲○○沒找到，才和
    被告合資購買海洛因2 次；被告拿糖騙丙○○說是海洛因，
    而被告此節所涉詐欺罪嫌未據起訴，故應就本案起訴販賣毒
    品為無罪判決；被告是替乙○○、庚○○向大仔（「小陳」
    ）拿海洛因，都沒有賺錢云云。
參、認定事實所憑之證據及理由：
一、被告戊○○方面：
    如事實貳、一所述被告戊○○販賣第一級毒品之犯行（詳如
    附表一所示），有下列證據可憑，事證明確：
(一)、購毒者己○○（如附表一編號(一)、(二)部分）、李振祥（如附
    表一編號(三)部分）、辛○○（如附表一編號(四)至(十)部分）於
    警詢及偵查中之證述：
１、證人己○○於警詢及偵查中證述：伊有使用0000000000號行
    動電話撥打門號0000000000號購買海洛因，如附表一編號(一)
    、(二)譯文欄所示通話內容，均是伊與甲○○之通話；確有如
    附表一編號(一)、(二)所示98年4 月17日上午、98年4 月20日上
    午之交易，兩次都是甲○○與伊通話，由甲○○載戊○○過
    來，伊將錢交給甲○○，甲○○拿海洛因給伊，戊○○站在
    機車旁邊等情（見98年度偵字第8794號偵查卷第94至99頁之
    98年6 月18日警詢筆錄，同偵查卷第139 至142 頁之98年6
    月18日偵查筆錄）；
２、證人李振祥於警詢及偵查中證述：伊有使用0000000000號行
    動電話撥打門號0000000000號購買海洛因，如附表一編號(三)
    譯文欄所示通話內容，是伊與戊○○之通話；確有如附表一
    編號(三)所示向戊○○購買毒品之交易等情（見98年度偵字第
    8794號偵查卷第86至89頁之98年6 月18日警詢筆錄，同偵查
    卷第154 至157 頁之98年6 月18日偵查筆錄）；
３、證人辛○○於警詢及偵查中證述：伊有使用0000000000號行
    動電話、00-00000000 及00-00000000 電話，撥打門號0000
    000000號購買海洛因，如附表一編號(四)至(十)譯文欄所示通話
    內容，均是伊與戊○○之通話；確有如附表一編號(四)至(十)所
    示向戊○○購買毒品之交易等情（見98年度偵字第8794號偵
    查卷第63至66頁之98年6 月18日警詢筆錄，同偵查卷第162
    至167 頁之98年6 月18日偵查筆錄）；
(二)、上開證人等之證詞，並有如附表一譯文欄所示各該通話之通
    訊監察譯文（附件Ａ－見98年度偵字第8794號偵查卷第100
    至103 頁；附件Ｂ－見98年度偵字第8794號偵查卷第90頁；
    附件Ｃ－見98年度偵字第8794號偵查卷第170 至179 頁）可
    憑。又就附表一編號(十)所示之交易，並有98年6 月17日查獲
    時在被告戊○○身上扣得之現金2 千800 元，及在辛○○身
    上扣得之第一級毒品海洛因1 小包（驗餘淨重0.4094公克）
    可佐（見98年度偵字第8794號偵查卷第60、219 、240 頁）
    ，該等扣案物業據被告戊○○、證人辛○○分別於警詢中供
    承確為販毒所得及甫購得之毒品，而扣案物1 小包經送鑑驗
    結果確為第一級毒品海洛因，亦有交通部民用航空局航空醫
    務中心98年7 月1 日航藥鑑字第0983246 號毒品鑑定書1 紙
    足參（見同上偵查卷第10、63頁之98年6 月18日警詢筆錄，
    及同上偵查卷第246 頁鑑定書）。
(三)、被告等之供、證述：
１、被告戊○○於偵查及審理中均坦承確有如附表一所示之各次
    販賣海洛因之犯行不諱（見98年度偵字第10043 號偵查卷2
    第240 至244 頁之98年7 月21日偵查筆錄，本院99年3 月4
    日審理筆錄）；
２、(1)被告戊○○於偵查及審理中供、證稱：伊本來與甲○○住
    在一起，甲○○拿門號0000000000號行動電話給伊用，後來
    伊等於98年舊曆年後分開，之後該門號就給甲○○用，伊搬
    出來後就使用門號0000000000號電話等語（見98年度偵字第
    10043 號偵查卷2 第240 至244 頁之98年7 月21日偵查筆錄
    ，本院98年8 月14日準備程序筆錄、99年3 月4 日審理筆錄
    ）；(2)共同被告甲○○於偵查及審理中供、證稱：門號0000
    000000號一開始是戊○○在用，後來伊等沒住在一起，電話
    就由伊使用，伊約從98年1 月份開始使用，98年4 月份時伊
    把該門號拿給丁○○，因為伊要去戒癮，伊請丁○○幫忙伊
    寫書狀聲請延期時拿給他的，後來伊延到6 月份才去執行等
    語（見98年度偵字第10043 號偵查卷2 第229 頁之98年7 月
    13日偵查筆錄，本院98年11月5 日、99年3 月4 日審理筆錄
    ）；(3)共同被告丁○○於偵查及審理中供、證稱：門號0000
    000000號是甲○○於98年4 月20幾日拿給伊的，伊用到98年
    5 月20幾日伊被抓，甲○○說如果有人要找他，記得是誰找
    他，再向他轉告；伊原本與己○○、丙○○、乙○○、庚○○均不認識，是因為他們打來都是要找甲○○等語（見98年
    度偵字第10043 號偵查卷2 第221 至222 頁之98年7 月10日
    偵查筆錄，本院98年11月5 日、99年3 月4 日審理筆錄）；
    (4)足認門號0000000000號行動電話自98年1 月起即由被告甲○○持用，甲○○於98年4 月下旬因隨時將入所執行觀察勒
    戒，而委由被告丁○○持用，甲○○並要求丁○○轉告何人
    來電（嗣被告甲○○於98年6 月15日始入所執行觀察勒戒）
    ，另被告戊○○自行持用門號0000000000號等情明確；
(四)、共犯之認定（如附表一編號(一)、(二)－被告戊○○與甲○○）
    ：
１、如附表一編號(一)、(二)所示之交易，(1)如前述業據證人己○○
    於偵查中證稱：伊係與甲○○電話聯絡、由被告戊○○與甲○○共同出面交付毒品及收款等語；(2)被告戊○○亦於審理
    中供、證稱：該兩次交易是伊與甲○○一起賣的，因為己○○是伊介紹給甲○○的，那兩次都是由甲○○與己○○電話
    聯絡，伊與甲○○一起去交付毒品，賣得的錢伊與甲○○一
    起分等情（見本院98年8 月14日準備程序筆錄、99年3 月4
    日審理筆錄）；(3)共同被告甲○○復曾於警詢中供承：己○○指稱98年4 月3 日至98年4 月22日間前後多次向伊購買海
    洛因，每次1 小包價值3 千元，是實在的等語（見98年度偵
    字第10043 號偵查卷1 第5 至8 頁之98年7 月13日警詢筆錄
    ）；(4)足認該等交易確係被告戊○○與甲○○基於犯意聯絡
    ，而共同實施販賣毒品之構成要件行為，渠等就各該販賣毒
    品之犯行為共同正犯無疑。
(五)、綜上，被告戊○○出於任意性之自白，核與卷內證據相符，
    本件被告戊○○如事實貳、一所述販賣第一級毒品之犯行，
    洵堪認定。
二、被告甲○○方面：
    如事實貳、二所述被告甲○○販賣第一級毒品之犯行（詳如
    附表二所示），有下列證據可憑，事證明確：
(一)、購毒者己○○（如附表二編號(一)至(三)部分）、辛○○（如附
    表二編號(四)至(十三)部分）、丙○○（如附表二編號(十四)至部分
    ）、壬○○（如附表二編號至（五十六）部分）、庚○○
    （如附表二編號（五十七）至（五十九）部分）於警詢及偵
    查中之證述：
１、證人己○○於警詢及偵查中證述：伊有使用0000000000號行
    動電話撥打門號0000000000號購買海洛因，如附表二編號(一)
    至(三)譯文欄所示通話內容，均是伊與甲○○之通話；確有如
    附表二編號(一)至(三)所示之毒品交易，如附表二編號(一)所示98
    年4 月6 日上午之交易是甲○○與伊通話，也是甲○○1 人
    出面與伊交易，伊拿錢給他，他交付毒品給伊，如附表二編
    號(二)、(三)所示98年4 月17日上午、98年4 月20日上午之兩次
    交易都是甲○○與伊通話，由甲○○載戊○○過來，伊將錢
    交給甲○○，甲○○拿海洛因給伊，戊○○站在機車旁邊等
    情（見98年度偵字第8794號偵查卷第94至99頁之98年6 月18
    日警詢筆錄，同偵查卷第139 至142 頁之98年6 月18日偵查
    筆錄）；
２、證人辛○○於警詢及偵查中證稱：伊有使用0000000000號及
    0000000000號行動電話撥打門號0000000000號購買海洛因，
    伊一開始是先向甲○○買，後來向戊○○買；確有如附表二
    編號(四)至(十三)所示向甲○○購買毒品之交易，如附表二編號(四)
    至(七)、(十)至(十三)譯文欄所示通話內容，均是伊與甲○○之通話
    ，如附表二編號(七)所示98年3 月16日下午之交易是甲○○跟
    伊通話，但這次他是叫別人來，出面與伊交易的人伊沒有見
    過，如附表二編號(八)、(九)所示98年3 月17日上午、98年3 月
    18日上午之交易是「小保」跟伊通話，也是由「小保」出面
    拿毒品給伊，甲○○在新光醫院住院時，是「小保」在照顧
    他，伊也是因為去醫院看甲○○時，看到「小保」照顧他，
    因而認識等語（見98年度偵字第8794號偵查卷第63至66頁之
    98年6 月18日警詢筆錄，同偵查卷第162 至167 頁之98年6
    月18日偵查筆錄）；
３、證人丙○○於警詢及偵查中證稱：伊有使用0000000000號行
    動電話撥打門號0000000000號購買海洛因；確有如附表二編
    號(十四)至所示向甲○○購買毒品之交易，如附表二編號(十四)至
    譯文欄所示通話內容均是伊與甲○○之通話，如附表二編
    號所示98年3 月16日上午之交易是甲○○跟伊通話，但出
    面與伊交易的人是小保等語（見98年度偵字第10043 號偵查
    卷1 第183 至191 頁之98年7 月6 日警詢筆錄，同偵查卷第
    224 至227 頁之98年7 月6 日偵查筆錄）；
４、證人壬○○於警詢、偵查中證稱：伊有使用0000000000號行
    動電話撥打門號0000000000號購買海洛因；確有如附表二編
    號至（五十六）所示向甲○○購買毒品之交易，甲○○的
    綽號是「小仔」，如附表二編號所示98年3 月18日上午之
    交易是1 個伊不認識的人出來送貨跟收錢等語（見98年度偵
    字第10043 號偵查卷2 第80至83頁之98年6 月17日警詢筆錄
    ，同偵查卷第91至94、179 至183 頁之98年6 月18日、98年
    7 月20日偵查筆錄）；另於審理中證稱：有幾次伊於同日上
    午及下午都有購買毒品，那是上午拿1 次，晚一點又拿1 次
    ，因為有時候伊是和伊朋友合資，伊朋友會拿走；甲○○沒
    有對伊說過要和伊合資購買海洛因等語（見本院98年12月3
    日審理筆錄）；
５、證人庚○○於警詢及偵查中證稱：伊有使用0000000000號行
    動電話撥打門號0000000000號購買海洛因；確有如附表二編
    號（五十七）至（五十九）所示向甲○○購買毒品之交易，
    如附表二編號（五十八）所示98年3 月18日上午之交易是甲○○叫1 個伊不認識的人與伊交易的；伊不是和甲○○合資
    購買海洛因，伊是向他購買等語（見98年度偵字第10043 號
    偵查卷1 第35至37頁之98年4 月16日警詢筆錄，98年度偵字
    第10043 號偵查卷2 第249 至252 頁之98年7 月21日偵查筆
    錄）；
(二)、上開證人等之證詞，並有如附表二譯文欄所示各該通話之通
    訊監察譯文（附件Ａ－見98年度偵字第8794號偵查卷第10 0
    至103 頁；附件Ｃ－見98年度偵字第8794號偵查卷第170 至
    179 頁；附件Ｄ－見98年度偵字第10043 號偵查卷1 第233
    至235 頁；附件Ｅ－見98年度偵字第10043 號偵查卷2 第84
    至88頁；附件Ｆ－見98年度偵字第10043 號偵查卷2 第254
    至264 頁）可憑；
(三)、被告等之供、證述：
１、關於門號0000000000號電話之使用情形，互核被告戊○○、
    甲○○、丁○○3 人之供、證述，足認該門號自98年1 月起
    即由被告甲○○持用，甲○○於98年4 月下旬因隨時將入所
    執行觀察勒戒而委由共同被告丁○○持用，並要求丁○○轉
    告何人來電（嗣被告甲○○於98年6 月15日始入所執行觀察
    勒戒）等情，業如前述。又依被告甲○○於審理中供稱：伊
    生病時，「小保」有去醫院照顧伊，幫伊聽電話等語（見本
    院98年11月5 日審理筆錄），足認被告甲○○至醫院就醫期
    間，亦曾委由其他人代接電話等情明確。
２、被告甲○○於偵查中供承：伊曾交付毒品予己○○、辛○○
    、丙○○、壬○○等人，並收取金錢；伊並非與上開人等合
    資購買毒品等情（見98年度偵字第10043 號偵查卷2 第228
    至237 頁之98年7 月13日偵查筆錄），亦足佐證前述證人等
    證述與門號0000000000號行動電話聯絡而向甲○○購買毒品
    為可信。
(四)、共犯之認定（如附表二編號(二)、(三)－被告甲○○與戊○○；
    如附表二編號(七)、、（五十八）－被告甲○○與真實姓名
    年籍不詳之成年人；如附表二編號(八)、(九)、－被告甲○○
    與真實姓名年籍不詳綽號「小保」之成年人）：
１、如附表二編號(二)、(三)所示之交易，(1)如前述業據證人己○○
    於偵查中證稱：伊係與甲○○電話聯絡、由被告戊○○與甲○○共同出面交付毒品及收款等語；(2)被告戊○○亦於審理
    中供、證稱：該兩次交易是伊與甲○○一起賣的，因為己○○是伊介紹給甲○○的，那兩次都是由甲○○與己○○電話
    聯絡，伊與甲○○一起去交付毒品，賣得的錢伊與甲○○一
    起分等情（見本院98年8 月14日準備程序筆錄、99年3 月4
    日審理筆錄）；(3)共同被告甲○○復曾於警詢中供承：己○○指稱98年4 月3 日至98年4 月22日間前後多次向伊購買海
    洛因，每次1 小包價值3 千元，是實在的等語（見98年度偵
    字第10043 號偵查卷1 第5 至8 頁之98年7 月13日警詢筆錄
    ）；(4)足認如附表二編號(二)、(三)所示之交易確係被告戊○○
    與甲○○基於犯意聯絡，而為販賣毒品之行為分擔，渠等就
    各該販賣毒品之犯行為共同正犯無疑。
２、如附表二編號(七)所示之交易，(1)如前述業據證人辛○○證稱
    ：如附表二編號(七)所示98年3 月16日下午之交易，是甲○○
    跟伊通話，但這次他是叫別人來，出面與伊交易的人伊沒有
    見過等語；(2)核與如附表二編號(七)譯文欄所示通話之通訊監
    察譯文（即附件Ｃ編號39-40） ，顯示被告甲○○於電話中
    與辛○○約定交付毒品方式時告稱：「... 我叫我1 個鬥陣
    過去... 他高高瘦瘦的約180 公分... 」等情相符；(3)足認
    如附表二編號(七)所示之交易確係被告甲○○與真實姓名年籍
    不詳之成年人基於犯意聯絡，而為販賣毒品之行為分擔，渠
    等就該販賣毒品之犯行為共同正犯無疑。
３、如附表二編號所示之交易，(1)如前述業據證人丙○○於偵
    查中證稱：如附表二編號所示98年3 月16日上午之交易是
    甲○○跟伊通話，但出面與伊交易的人是小保等語；(2)核與
    如附表二編號譯文欄所示通話之通訊監察譯文（即附件Ｄ
    編號29-32） ，顯示被告甲○○於電話中與丙○○約定交付
    毒品方式時告稱：「... 我叫1 個少年仔拿過去給你，他長
    的高高瘦瘦的戴眼鏡... 他過去了，差不多2 分鐘就到...
    」，嗣丙○○回電與甲○○談話稱：「... B:大仔剛才那個
    人是不是叫阿保？A:你講『小保』喔。B:對啊，他認得我..
    . 」等情相符；(3)足認如附表二編號所示之交易確係被告
    甲○○與真實姓名年籍不詳綽號「小保」之成年人基於犯意
    聯絡，而為販賣毒品之行為分擔，渠等就該販賣毒品之犯行
    為共同正犯無疑。
４、如附表二編號(八)、(九)、、（五十八）所示之交易（均於98
    年3 月17日、18日，均在新光醫院附近）；(1)如前述業據
    證人辛○○證稱：如附表二編號(八)、(九)所示98年3 月17日上
    午、98年3 月18日上午之交易是「小保」跟伊通話，也是由
    「小保」出面拿毒品給伊，甲○○在新光醫院住院時，是「
    小保」在照顧他，伊也是因為去醫院看甲○○時，看到「小
    保」照顧他，因而認識等語；證人壬○○於偵查中證稱：
    如附表二編號所示98年3 月18日上午之交易是1 個伊不認
    識的人出來送貨跟收錢等語；證人庚○○於偵查中證稱：
    如附表二編號（五十八）所示98年3 月18日上午之交易是甲○○叫1 個伊不認識的人與伊交易的等語；(2)核與如前述被
    告甲○○於審理中自承其至醫院就醫期間，曾委由他人代接
    電話等情；及被告甲○○於如附件Ｄ編號29所示98年3 月16
    日上午與丙○○聯絡交易毒品之通訊監察譯文中提及：「..
    . 我跟你講，『我這幾天要去住院，你們要怎樣的話，就要
      來士林喔』，我現在還沒過去，等一下3 點才會過去...
    」，明白告知購毒者於其住院期間，仍可至士林附近交易等
    情；及如附表二編號(八)譯文欄所示通話之通訊監察譯文（
    即附件Ｃ編號43），顯示某男於電話中與辛○○約定販賣毒
    品時談話稱：「...B: 小保有在那嗎？C:我啊，你人在那。
    B:我人在咖吶（萬華）這。C:你去昨天那。B:昨天那？C:對
    。B:2 個喔。C:你到急診室打給我。B:好，2 個喔... 」等
    情；如附件二編號(九)譯文欄所示通話之通訊監察譯文（即
    附件Ｃ編號47-48） ，顯示某男於電話中與辛○○約定販賣
    毒品時談話稱：「... B:我過去找你。A:一樣嘛，好。B:嗯
    。A:你沒說？B: 1個啦。A:幾個？B:1 個。A:好。」等情；
    如附件二編號譯文欄所示通話之通訊監察譯文（即附件
    Ｅ編號17-18） ，顯示某男於電話中與壬○○約定販賣毒品
    時談話稱：「.. ..A: 你要去那？B:要去那裡找你？A:新光
    醫院。B:士林喔？A:對，他在開刀呀... 。A 你到新光醫院
    ，到急診室旁邊有間全家，好嗎？... 」等情；如附件二
    編號（五十八）譯文欄所示通話之通訊監察譯文（即附件Ｆ
    編號14-15） ，顯示某男於電話中與庚○○約定販賣毒品時
    談話稱：「... B:新光醫院。A:對，你坐計程車嗎？... 」
    等情相符；(3)足認如附表二編號(八)、(九)所示之交易，確係被
    告甲○○與真實姓名年籍不詳綽號「小保」之成年人，如附
    表二編號、（五十八）所示之交易，確係被告甲○○與真
    實姓名年籍不詳之成年人，分別基於犯意聯絡，而為販賣毒
    品之行為分擔，渠等就各該販賣毒品之犯行為共同正犯無疑
    。
(五)、被告之辯解及部分證人於審理中翻異之詞為不可採：
    被告甲○○雖辯稱：伊只有載戊○○過去找己○○兩次，己○○並沒有拿錢給伊，戊○○也沒有分錢給伊；丙○○、辛○○、壬○○部分，伊都是和他們合資購買的，庚○○部分
    ，伊只有曾經請過庚○○1 次，伊只是單純協助其他染有毒
    癮之人向毒品來源取得海洛因云云。而證人辛○○亦於審理
    中附和稱：伊有和甲○○一起合資購買毒品，伊與門號0000
    000000號通話後，有時有遇到人，有時沒有遇到人，有時候
    有拿到毒品，有時沒有拿到毒品云云（見本院98年11月5 日
    審理筆錄）；證人丙○○亦於審理中附和稱：伊有和甲○○
    一起買過毒品，甲○○叫伊先拿錢給他，甲○○說他身上不
    是有貨，必須跟別人拿，甲○○問伊要不要一起去，伊說不
    用；伊跟門號0000000000號通話後，不是每次都有拿到毒品
    云云（見本院98年11月5 日審理筆錄）；證人庚○○亦於審
    理中附和稱：據伊所知，甲○○本身沒有毒品，要向他人拿
    毒品，如果他本身就有，就會馬上拿給伊，但甲○○都要伊
    等半個鐘頭云云（見本院99年1 月14日審理筆錄）。惟查：
    (1)被告甲○○辯稱未與被告戊○○共同販賣毒品予己○○部
    分，與前揭證人己○○及共同被告戊○○分別證述：甲○○
    向己○○收取購毒款項、甲○○與戊○○朋分販毒所得等情
    ，及被告甲○○於警詢中自承：己○○指稱向伊購買毒品是
    實在的等情，均有未合，顯不可採；(2)上開購毒證人辛○○
    、丙○○於審理中陳稱係與被告甲○○合資購買毒品云云，
    與被告甲○○於偵查中供稱：伊並未與上開人等合資購買毒
    品等情（見98年度偵字第10043 號偵查卷2 第228 至237 頁
    之98年7 月13日偵查筆錄），明顯未合，亦難採信；又上開
    購毒證人丙○○、庚○○於審理中陳稱被告甲○○係為其等
    向他人調取毒品而未獲利云云，然按販賣毒品係違法行為，
    非可公然為之，而每次買賣之價量，亦隨時依當事人關係之
    深淺、當時之資力、需求程度及對行情之認知等因素，機動
    調整，販賣之利得，除經坦承犯行或價量俱臻明確外，委難
    查得實情，職是之故，即使未經查得實際販賣之利得，除別
    有事證足認係按同一價量委買或轉售而確未牟利外，尚難執
    此遽認販賣意圖營利之證據有所未足，致知過坦承者難辭重
    典，飾詞否認者反得僥倖，而失情理之平，查本件並無被告
    甲○○（及共犯）之毒品上游到案，甲○○（及共犯）與其
    上游間如何約定取得毒品之代價並未可知，並無證據顯示被
    告甲○○（及共犯）係以其向上游取得毒品之同一代價轉讓
    毒品予購毒者，且按海洛因為第一級毒品，政府對於毒品之
    非法交易一向查禁森嚴，苟未得利，豈有甘冒重刑而提供毒
    品之理，難信被告甲○○非營利販賣毒品；至上開購毒證人
    辛○○、丙○○於審理中陳稱與門號0000000000號通話後，
    並非每次都有見面，亦非每次都拿到毒品云云，然各該購毒
    者於警詢及偵查中已證述確有如附表二所示向被告甲○○購
    買毒品之交易等情明確，均未證述有何交易未成功之情形，
    且依附件Ａ、Ｃ、Ｄ、Ｅ、Ｆ通訊監察譯文所示，購毒者與
    門號0000 000000 號為如附表二譯文欄所示通話後，均未見
    後續有抱怨未見到面或未取得毒品之通話內容，證人等於審
    理中陳稱未見面或未拿到毒品，顯係迴護被告之語甚明；(3)
    被告甲○○及部分證人於審理中翻異之詞，均無可採。
(六)、綜上，本件被告甲○○如事實貳、二所述販賣第一級毒品之
    犯行，洵堪認定。
三、被告丁○○方面：
    如事實貳、三所述被告丁○○販賣第一級毒品之犯行（詳如
    附表三所示），有下列證據可憑，事證明確：
(一)、購毒者己○○（如附表三編號(一)、(二)部分）、丙○○（如附
    表三編號(三)部分）、乙○○（如附表三編號(四)至(八)）、庚○○（如附表三編號(九)、(十)）於警詢及偵查中之證述：
１、證人己○○於警詢及偵查中證述：伊有使用0000000000及00
    -00000000 號電話撥打門號0000000000號購買海洛因；確有
    如附表三編號(一)、(二)所示之毒品交易，如附表三編號(一)、(二)
    譯文欄所示通話內容，均是伊與丁○○之通話，亦是由丁○○出面交易，丁○○說他的老大就是甲○○在附近打麻將連
    莊等語（見98年度偵字第8794號偵查卷第94至99頁之98年6
    月18日警詢筆錄，同偵查卷第139 至142 頁之98年6 月18日
    偵查筆錄）；
２、證人丙○○於警詢及偵查中證稱：伊有使用0000000000號行
    動電話撥打門號0000000000號購買海洛因；確有如附表三編
    號(三)所示購買毒品之交易，如附表三編號(三)譯文欄所示通話
    內容，是伊與丁○○之通話，亦是由丁○○出面交易；伊是
    打給門號0000000000號要購買海洛因，之前是由甲○○接聽
    電話，所以是向他交易毒品，伊最後1 次打入該電話時，是
    由丁○○接聽，所以和丁○○見面達成交易等語（見98年度
    偵字第10043 號偵查卷1 第183 至191 頁之98年7 月6 日警
    詢筆錄，同偵查卷第224 至227 頁之98年7 月6 日偵查筆錄
    ）；
３、證人乙○○於警詢及偵查中證稱：伊有使用0000000000號行
    動電話撥打門號0000000000號購買海洛因；確有如附表三編
    號(四)至(八)所示購買毒品之交易，如附表三編號(四)至(八)譯文欄
    所示通話內容，是伊與丁○○之通話，亦是由丁○○出面交
    易；伊一開始是打電話給甲○○，甲○○說以後用這支電話
    就可以買到毒品，後來接電話的都是丁○○等語（見98年度
    偵字第10043 號偵查卷2 第63至65頁之98年6 月18日偵查筆
    錄）；
４、證人庚○○於警詢及偵查中證稱：伊有使用0000000000號行
    動電話撥打門號0000000000號購買海洛因；確有如附表三編
    號(九)、(十)所示購買毒品之交易，如附表三編號(九)、(十)譯文欄
    所示通話內容，是伊與丁○○之通話，亦是由丁○○出面交
    易等語（見98年度偵字第10043 號偵查卷1 第35至37頁之98
    年4 月16日警詢筆錄，98年度偵字第10043 號偵查卷2第24
    9 至252 頁之98年7 月21日偵查筆錄）；
(二)、上開證人等之證詞，並有如附表三譯文欄所示各該通話之通
    訊監察譯文（附件Ａ－見98年度偵字第8794號偵查卷第100
    至103 頁；附件Ｄ－見98年度偵字第10043 號偵查卷1 第
    233 至235 頁；附件Ｆ－見98年度偵字第10043 號偵查卷2
    第254 至264 頁；附件Ｇ－見98年度偵字第10043 號偵查卷
    2 第56至57頁）可憑；
(三)、被告等之供、證述：
    關於門號0000000000號電話之使用情形，互核被告戊○○、
    甲○○、丁○○3 人之供、證述，足認該門號自98年1 月起
    即由共同被告甲○○持用，甲○○於98年4 月下旬因隨時將
    入所執行觀察勒戒而委由被告丁○○持用，並要求丁○○轉
    告何人來電（嗣被告甲○○於98年6 月15日始入所執行觀察
    勒戒）等情，業如前述。
(四)、共犯之認定（如附表三編號(一)至(九)－被告丁○○與甲○○）
    ：
１、(1)如前述被告丁○○自承98年4 月下旬甲○○拿門號000000
    0000號予伊時，要求轉告何人來電；又依上開購毒證人證述
    ，甲○○曾告知使用該門號即可購得毒品，而後接電話者即
    為被告丁○○等情；(2)復依如附件Ａ編號45所示98年4 月
    30日下午之通訊監察譯文中被告丁○○與己○○談話稱：「
    ...A: 你誰？B:我姐妹仔，我姐仔。A:你是姐仔，有啦，『
    欽兄有交代啦。』... 」等情；及如附件Ａ編號51所示98年
    5 月5 日下午之通訊監察譯文中談話稱：「B:怎樣了？A:你
    多久到？B:我們之前那邊嗎？A:不是，我們現在跟『大仔』
    都約在林森北路。B:我妹仔之前拿給你多少？...A: 沒關係
    ，你要幫她還嗎？B:對啊...A: 不曉得欠多少，要問我大仔
    。B:『你大仔是誰？』。A:『世欽』。B:喔，我說你們聲音
    怎麼不一樣？A:『對啊，他都叫我處理了』。B:那天我就是
    聽到聲音不一樣。A:『對啊，我想說我跟大仔約好了，你又
    說不用了.. 。A: 現在呢？B:『大仔要過來嗎？』。A:『大
    仔都沒出來了，看你們在那裡，叫我拿過去給你們』...」
    等情；如附件Ｇ編號2 、3 所示98年4 月26日下午之通訊
    監察譯文中與乙○○談話稱：「B:世欽呢？A:『欽兄他最近
    比較忙，所以這手機現在我在用』。B:喔，那你叫他打電話
    給我。A:你那裡？B:你說我志中。A:你有什麼事？B:要找他
    聊天。A:『你要幹什麼找我也一樣，他有交代我』。B:喔，
    看你在那裡... 」、「A:志中兄仔，『我是世欽的少年』，
    你是多久要還？B:我1 個人要過去。A:多少，是3 千嗎？B:
    2 千可以嗎？A:好，你要到了嗎... 」等情；及如附件Ｇ編
    號4 所示98年5 月1 日之通訊監察譯文中談話稱：「B:『小
    欽仔？』A:小欽不在。B:你是小欽的朋友？A:嗯。B:我要拿
    3 千元還給他，看能不能像以前那個？A:那個沒有了，『我
    大仔有去拿別款的』。B:你說什麼？A:現在的不一樣了。B:
    有比較好嗎？A:有啊。B:那我拿... ，到那裡相等。A: 『
    等一下，我問他在那裡』。B:你再打給我。A:好。」等情；
    及如附件Ｇ編號9 、10、12、13所示98年5 月2 日下午之通
    訊監察譯文中談話稱：「B:我志中。A:嗯。B:我過去找你。
    A:要等一下。B:要多久？A:我再打給你，『小欽不曉得怎麼
    了，都沒接我電話』。B:你盡量快點。A:好。」、「B: 我
    志中啦，我要去那裡找你。A:『大仔說要再1 小時，你要等
    一下』，『我會跟大仔說，叫他多弄一些給你』。B:好。」
    、「B:5 點多了，好了嗎？A:『大仔說在路上了』。B:盡量
    快點。A:好。」、「A:『兄弟，我快拿到了』。B:嗯，我要
    去那裡等你。A:『我會跟大仔講，會讓你們舒適』...A: 『
    我拿到馬上打給你，我會跟大仔反應，叫他多弄一些給你』
    。B:好。」等情；如附件Ｆ編號38、39所示98年4 月25日
    、26日下午之通訊監察譯文中與庚○○談話稱：「B:『世欽
    呢？』。A:你要找誰？B:『小仔呢？，怎麼這2 天沒開機？
    』A:『我兄仔這2 天有事情』... 」、「B:『小仔在嗎？』
    。A:他在忙，他在打麻將... 『你有什麼事，跟我講也一樣
    』。B:你跟他說我新莊大頭仔。我現在人在南部，南投這裡
    ，明天要上去.. .A:. .. 『 有啦，他都交代我了』... 」
    等情；及如附件Ｆ編號40、42所示98年4 月27日上午之通訊
    監察譯文中談話稱：「B:『小仔在嗎？』。A:你是南投那個
    嗎？B:嗯。A:你上來了喔... 。B:... 我們商量一下，『你
    叫世欽打給我』。A:叫他打？B:嗯。A:他在睡... 」、「A:
    鬥陣仔，『你要還我兄仔多少？』。B:6 啦。A:好... 」等
    情；及如附件Ｆ編號48所示98年4 月28日下午之通訊監察譯
    文中談話稱：「B:『小仔在嗎？』。A:『有什麼事？，跟我
    說一樣，他有交代我』...A: 『我有跟大仔講了，我大仔講
    ... 我大仔不了解你是要做生意的，他有交代說你如果要上
    來，說你這趟上來，盡量放心，一定給你那個』...A: 我今
    晚就會準備，一定讓你滿意... 」等情；依各該通訊監察
    譯文之前後內容顯示，購毒者原均欲致電被告甲○○，而被
    告丁○○則與購毒者分別以「大仔」、「小欽」、「小仔」
    、「世欽」、「兄仔」等稱謂稱呼甲○○，且被告丁○○多
    次表明被告甲○○將拿毒品給其交付購毒者等事實；(3)足認
    被告甲○○僅係因隨時將入所執行觀察勒戒（嗣甲○○於98
    年6 月15日始入所執行觀察勒戒），於98年4 月下旬起將門
    號0000000000號委由丁○○代接而聯絡交易內容及交付毒品
    ，仍透過該門號與被告丁○○共同販賣毒品甚明。
２、惟就如附表三編號(十)所示98年4 月29日之交易，依如附表三
    編號(十)譯文欄所示通話之通訊監察譯文（即附件Ｆ編號49-
    62），顯示被告丁○○於電話中與庚○○約定販賣毒品內容
    時談話稱：「...B: 現在怎麼樣了？A:他可能在那個，電話
    沒接，你再等一下，我再打... 看怎樣馬上給你消息。B:
    『你叫小仔打給我啦』。A:好」、「A:兄仔，不好意思，他
    說要1 、2 點了，你別的地方有的拿嗎？B:你那邊有可以先
    讓我止一下嗎？A:『我問看看別的地方有沒有，我先幫你那
    個』。B:你先弄一些給我止癮一下。A:好啦，我問看看，馬
    上打給你。B:好」、「...B: 你拿好了嗎？A:嗯，『我去跟
    小仔的老闆拿的，都沒動的』。B:我過去，穩的。B:一樣到
    7-11？A:嗯，一樣41嗎？... 」等語，明白顯示該次交易庚○○雖原亦欲由被告丁○○聯繫甲○○（即譯文中所稱「小
    仔」），惟甲○○因事遲延，丁○○遂另循其他管道取得毒
    品後提供予庚○○，堪信該次交易為被告丁○○與甲○○共
    同販賣毒品行為模式之例外。
３、依上所述，足認除如附表三編號(十)所示之交易係被告丁○○
    單獨之販賣毒品犯行外，如附表三編號(一)至(九)所示之交易，
    均係被告丁○○與甲○○所為共同販賣毒品之犯行無疑。
(五)、被告之辯解及部分證人於審理中翻異之詞為不可採：
    被告丁○○雖辯稱：伊是幫己○○、乙○○、庚○○調貨，
    沒有從中賺取差價，伊是拿糖給丙○○騙說是海洛因云云。
    而證人乙○○亦於審理中附和稱：伊與丁○○5 次見面時，
    丁○○都叫伊等一下，他去跟別人拿，伊只遠遠的看到是個
    男的，但那個人伊不認識云云（見本院99年1 月14日審理筆
    錄）；證人庚○○亦於審理中附和稱：98年4 月27、29日這
    兩次，伊原本都是要打電話給甲○○，但是丁○○接的，見
    面時伊拿錢給丁○○，伊看到丁○○往那邊走，丁○○就交
    給另外1 個人，那個人在伊看得到的地方，約2 、3 間房屋
    的距離，丁○○沒有獲得利益，是伊拜託丁○○拿的云云（
    見本院99年1 月14日審理筆錄）；證人丙○○亦於審理中附
    和稱：伊是透過辛○○才知道被告甲○○那裡可以拿到海洛
    因，伊之前打電話都是甲○○替伊去拿海洛因，但最後1 次
    電話是被告丁○○接的，伊也不知道是為什麼，伊說拜託，
    伊人很不舒服，丁○○說要向他朋友問一下，他願意幫伊跑
    一下，然後伊拿3 千元給丁○○，丁○○就拿糖給伊，當場
    在路邊沒有辦法試，伊回家試不行，再打電話他就沒有接，
    這件事伊沒有向甲○○詢問云云（本院98年11月5 日審理筆
    錄）。惟查：(1)被告丁○○及上開購毒證人乙○○、庚○○
    於審理中陳稱被告丁○○係為購毒者向他人調取毒品而未獲
    利云云，然該等證人於警詢及偵查中均未述及其與丁○○見
    面時另有毒品上游在場，於審理中所為證詞之可信性已屬有
    疑；又按如前述販賣毒品係違法行為，非可公然為之，而每
    次買賣之價量，亦隨時依當事人關係之深淺、當時之資力、
    需求程度及對行情之認知等因素，機動調整，販賣之利得，
    除經坦承犯行或價量俱臻明確外，委難查得實情，職是之故
    ，即使未經查得實際販賣之利得，除別有事證足認係按同一
    價量委買或轉售而確未牟利外，尚難執此遽認販賣意圖營利
    之證據有所未足，致知過坦承者難辭重典，飾詞否認者反得
    僥倖，而失情理之平，查本件並無被告丁○○（及共犯）之
    毒品上游到案，丁○○（及共犯）與其上游間如何約定取得
    毒品之代價並未可知，並無證據顯示被告丁○○（及共犯）
    係以其向上游取得毒品之同一代價轉讓毒品予購毒者，且按
    海洛因為第一級毒品，政府對於毒品之非法交易一向查禁森
    嚴，苟未得利，豈有甘冒重刑而提供毒品之理，難信被告丁○○非營利販賣毒品；(2)又上開購毒證人丙○○於審理中陳
    稱被告丁○○拿糖冒充海洛因云云，然該證人於警詢及偵查
    中已證述確有如附表三編號(三)所示購買毒品交易之情明確，
    並未證述有何遭詐騙之情形，且依附件Ｄ通訊監察譯文所示
    ，亦無該證人後續抱怨所購毒品並非海洛因之通話內容；而
    被告丁○○雖於審理中另聲請傳訊證人辛○○到庭證稱：丁○○曾經拿砂糖騙伊說是海洛因等語（見本院98年11月5 日
    審理筆錄），然該證人亦證稱：伊不知道丁○○是否曾經賣
    毒品給丙○○，丙○○未曾向伊抱怨過丁○○拿砂糖騙他說
    是毒品云云（同見本院上開審理筆錄），自難為被告丁○○
    所辯此節之佐證，證人丙○○於審理中陳稱所購非毒品，顯
    係迴護被告之語甚明；(3)被告丁○○及部分證人於審理中翻
    異之詞，均無可採。
(六)、綜上，本件被告丁○○如事實貳、三所述販賣第一級毒品之
    犯行，洵堪認定。
肆、論罪科刑：
一、新舊法比較：
    按刑法第2 條第1 項規定：「按行為後法律有變更者，適用
    行為時之法律，但行為後之法律有利於行為人者，適用最有
    利於行為人之法律」。查被告等行為後，毒品危害防制條例
    第4 條第1 項、第17條規定，業於98年5 月20日修正公佈，
    並自公佈後6 個月施行（見98年6 月8 日法務部法檢字第09
    80802279號函依同條例第36條規定）。查：
(一)、毒品危害防制條例第4 條第1 項，於修正前、後規定之構成
    要件均無更動，但原第4 條第1 項規定之法定刑為「死刑或
    無期徒刑；處無期徒刑者，得併科新臺幣1 千萬元以下罰金
    」，修正後提高為「處死刑或無期徒刑；處無期徒刑者，得
    併科新臺幣2 千萬元以下罰金」，經比較修正前、後之規定
    ，以修正前之規定對於被告戊○○、甲○○、丁○○3 人較
    為有利。
(二)、毒品危害防制條例第17條原規定「犯第4 條第1 項至第4 項
    、第5 條第1 項至第4 項前段、第6 條第1 項至第4 項、第
    7 條第1 項至第4 項、第8 條第1 項至第4 項、第10條或第
    11條第1 項、第2 項之罪，供出毒品來源，因而破獲者，得
    減輕其刑。」，嗣經修正為「犯第4 條至第8 條、第10條或
    第11條之罪，供出毒品來源，因而查獲其他正犯或共犯者，
    減輕或免除其刑。犯第4 條至第8 條之罪於偵查及審判中均
    自白者，減輕其刑」；而所謂「偵查及審判中均自白」，係
    指被告於偵查中歷次之陳述，曾經自白，且於各審級審判中
    歷次之陳述，曾經自白而言（臺灣高等法院98年度第3 次刑
    事庭庭長法律問題研討會決議參照）。查本件被告戊○○於
    偵查中及本院審理時均自白犯行，經比較修正前、後之規定
    ，以修正後新增之毒品危害防制條例第17條第2 項之規定較
    有利於被告戊○○。
(三)、依上開比較新、舊法結果，應認被告戊○○應適用修正後毒
    品危害防制條例規定，而被告甲○○、丁○○應適用修正前
    毒品危害防制條例規定，較為有利。
二、按海洛因係毒品危害防制條例第2 條第2 項第1 款所列管之
    第一級毒品，核被告戊○○就事實貳、一所為，均係犯修正
    後毒品危害防制條例第4 條第1 項之販賣第一級毒品罪；被
    告甲○○就事實貳、二所為，均係犯修正前毒品危害防制條
    例第4 條第1 項之販賣第一級毒品罪；被告丁○○就事實貳
    、三所為，均係犯修正前毒品危害防制條例第4 條第1 項之
    販賣第一級毒品罪；被告戊○○、甲○○、丁○○為販賣而
    持有毒品之低度行為，應各為其販賣毒品之高度行為所吸收
    ，均不另論罪。
三、被告戊○○就事實貳、一所為販賣第一級毒品之犯行（詳如
    附表一所示），其中如附表一編號(一)、(二)所示之犯行，與甲○○有犯意聯絡及行為分擔，各為共同正犯。被告甲○○就
    事實貳、二所為販賣第一級毒品之犯行（詳如附表二所示）
    ，其中如附表二編號(二)、(三)所示之犯行，與戊○○有犯意聯
    絡及行為分擔；如附表二編號(七)、、（五十八）與真實姓
    名年籍不詳之成年人有犯意聯絡及行為分擔；如附表二編號
    (八)、(九)、所示之犯行，與真實姓名年籍不詳綽號「小保」
    之成年人有犯意聯絡及行為分擔，各為共同正犯。被告丁○○就事實貳、三所為販賣第一級毒品之犯行（詳如附表三所
    示），其中如附表三編號(一)至(九)所示之犯行，與甲○○有犯
    意聯絡及行為分擔，各為共同正犯。
四、被告戊○○就事實貳、一（即如附表一編號(一)至(十)所示）之
    10次販賣第一級毒品犯行；被告甲○○就事實貳、二（即如
    附表二編號(一)至（五十九）所示）之59次販賣第一級毒品犯
    行；被告丁○○就事實貳、三（即如附表三編號(一)至(十)所示
    ）之10次販賣第一級毒品犯行，時間有間，犯意各別，應予
    分論併罰。
五、被告戊○○、甲○○、丁○○各有如事實壹所載之論罪科刑
    ，並已執行完畢等情，有臺灣高等法院被告前案紀錄表附卷
    可考，均於前案執行完畢後5 年內，故意再犯本件有期徒刑
    以上之罪，均為累犯，除犯販賣第一級毒品罪之法定本刑死
    刑或無期徒刑依法不得加重者外，就法定本刑罰金部分加重
    其刑。又被告戊○○於偵查中及本院審理時均曾自白犯行，
    爰依修正後毒品危害防制條例第17條第2 項規定，就被告戊○○所犯各次販賣第一級毒品犯行，均減輕其刑，並依法先
    加後減之。至辯護人等雖均為被告等辯護稱：被告犯罪所得
    不高、販賣數量非鉅，請求依刑法第59條規定酌量減輕其刑
    云云，惟查本件被告3 人均明知毒品足以殘害身體健康及危
    害社會治安，猶一再販賣毒品，犯罪次數均甚多，難認有何
    情堪憫恕之處，均難依刑法第59條規定酌量減輕其刑，併為
    敘明。
六、爰審酌毒品犯罪對個人和社會法益之侵害甚大，且被告等犯
    罪之情節均非屬輕微，而被告戊○○於犯罪後坦承犯行不諱
    ，被告甲○○、丁○○則均矢口否認犯行，暨被告等各別犯
    罪之動機、目的、手段、生活狀況、品行、智識程度等一切
    情狀，分別量處如主文所示之刑，被告戊○○宣告有期徒刑
    部分，並宣告褫奪公權10年，被告甲○○、丁○○宣告無期
    徒刑部分，並宣告褫奪公權終身，及均定其應執行之刑，以
    資懲戒。
七、沒收銷燬及沒收：
(一)、扣案之被告戊○○如附表一編號(十)所示之交易，於98年6 月
    17日為警查獲時在辛○○身上扣得其甫向被告購得之第一級
    毒品海洛因1 小包（驗餘淨重0.4094公克），為查獲之第一
    級毒品，且與被告本件販賣第一級毒品犯行有直接關聯，應
    依毒品危害防制條例第18條第1 項前段規定，在該部分犯罪
    主文項下宣告沒收銷燬之。
(二)、按犯毒品危害防制條例第4 條至第9 條、第12條、第13條或
    第14條第1 項、第2 項之罪者，其供犯罪所用或因犯罪所得
    之財物，均沒收之，如全部或一部不能沒收時，追徵其價額
    或以其財產抵償之，同條例第19條第1 項定有明文。又按毒
    品危害防制條例第19條第1 項所稱「因犯罪所得之財物」，
    係以實際所得者為限，苟無所得或尚未取得者，即無從為沒
    收、追徵或以財產抵償（最高法院96年度臺上字第2331號裁
    判意旨參照）。查：
１、被告戊○○就事實貳、一所述各次販賣第一級毒品犯行，而
    已實際取得之買賣價金（含扣案之如附表一編號(十)所示交易
    於查獲時扣得之2 千800 元、未扣案之如附表一所示其餘交
    易所得），均應依毒品危害防制條例第19條第1 項規定宣告
    沒收或連帶沒收之（其中如附表一編號(一)、(二)所示之犯行《
    實際所得共6 千元》，係被告戊○○與被告甲○○共犯，應
    在各該部分犯罪主文項下宣告連帶沒收之，如全部或一部不
    能沒收時，以其等財產連帶抵償之；如附表一編號(三)至(十)所
    示之犯行《實際所得含扣案之2 千800 元、未扣案之1 萬7
    千500 元》，係被告戊○○單獨犯罪，應在各該部分犯罪主
    文項下宣告沒收之，如全部或一部不能沒收時，以其財產抵
    償之）。
２、被告甲○○就事實貳、二所述各次販賣第一級毒品犯行，而
    已實際取得之買賣價金（含未扣案之如附表二編號所示交
    易之代價即行動電話1 支、未扣案之如附表二所示其餘交易
    所得），均應依毒品危害防制條例第19條第1 項規定宣告沒
    收或連帶沒收之（其中如附表二編號(二)、(三)所示之犯行《實
    際所得共6 千元》，係被告甲○○與被告戊○○共犯，應在
    各該部分犯罪主文項下宣告連帶沒收之，如全部或一部不能
    沒收時，以其等財產連帶抵償之；如附表二編號(七)、、（
    五十八）所示之犯行《實際所得共8 千元》，係被告甲○○
    與真實姓名年籍不詳之成年人共犯，應在各該部分犯罪主文
    項下宣告連帶沒收之，如全部或一部不能沒收時，以其等財
    產連帶抵償之；如附表二編號(八)、(九)、所示之犯行，係被
    告甲○○與真實姓名年籍不詳綽號「小保」之成年人共犯《
    實際所得共1 萬2 千500 元》，應在各該部分犯罪主文項下
    宣告連帶沒收之，如全部或一部不能沒收時，以其等財產連
    帶抵償之；如附表二編號(一)、(四)至(六)、(十)至、至、
    至（五十七）、（五十九）所示之犯行《實際所得含行動電
    話1 支、14萬8 千300 元》，係被告甲○○單獨犯罪，現金
    部分應在各該部分犯罪主文項下宣告沒收之，如全部或一部
    不能沒收時，以其財產抵償之，行動電話部分應在各該部分
    犯罪主文項下宣告沒收之，如全部或一部不能沒收時，追徵
    其價額，或以其財產抵償之）。
３、被告丁○○就事實貳、三所述各次販賣第一級毒品犯行，而
    已實際取得之買賣價金（含未扣案之如附表三編號(一)至(十)所
    示交易所得），均應依毒品危害防制條例第19條第1 項規定
    ，在各該部分犯罪主文項下宣告沒收或連帶沒收之（其中如
    附表三編號(一)至(九)所示之犯行《實際所得共2 萬6 千元》，
    係被告丁○○與被告甲○○共犯，應在各該部分犯罪主文項
    下宣告連帶沒收之，如全部或一部不能沒收時，以其等財產
    連帶抵償之；如附表三編號(十)所示之犯行《實際所得3 千元
    》，係被告丁○○單獨犯罪，應在該部分犯罪主文項下宣告
    沒收之，如全部或一部不能沒收時，以其財產抵償之）。
(三)、併為敘明（不宣告沒收銷燬或沒收）
１、至於扣案之被告戊○○於98年6 月17日為警查獲後，會同警
    方至其臺北縣三重市○○路居所扣得之第一級毒品海洛因1
    小包（淨重0.4 公克），業據被告戊○○於審理中供稱：這
    是伊自己要施用的毒品等語（見本院99年3 月4 日審理筆錄
    ），尚無證據顯示與被告本件販賣第一級毒品犯行有直接關
    聯，爰不予宣告沒收銷燬。
２、至於扣案之被告戊○○聯繫販賣毒品所使用之門號00000000
    00號行動電話，係邱光亮所有，另未扣案之被告等聯繫販賣
    毒品所使用之門號0000000000號行動電話，係洪中上所有，
    有上開門號之申登資料附卷可稽（均見本院審理卷），均非
    被告或共犯所有之物，爰不予宣告沒收。
據上論斷，應依刑事訴訟法第299 條第1 項前段，（修正前）毒
品危害防制條例第4 條第1 項、（修正後）毒品危害防制條例第
4 條第1 項、第17條第2 項、第18條第1 項前段、第19條第1 項
，刑法第11條、第2 條第1 項、第28條、第47條第1 項、第51條
第3 款、第5 款、第37條第1 項、第2 項，判決如主文。
本案經檢察官葉乃瑋到庭執行職務
中    華    民    國    99    年    3    月     31    日
                  刑事第三庭審判長法  官  李  育  仁
                                  法  官  劉  育  琳
                                  法  官  孫  曉  青
上正本證明與原本無異。
如不服本判決應於送達後10日內向本院提出上訴狀。
                                  書記官  林  蔚  菁
中    華    民    國    99    年    3    月     31    日
附錄本案論罪科刑法條全文：
修正前毒品危害防制條例第4條第1項
製造、運輸、販賣第一級毒品者，處死刑或無期徒刑；處無期徒
刑者，得併科新臺幣1 千萬元以下罰金。
修正後毒品危害防制條例第4條第1項
製造、運輸、販賣第一級毒品者，處死刑或無期徒刑；處無期徒
刑者，得併科新臺幣2 千萬元以下罰金。

司法院資訊處製作；財團法人民間司法改革基金會備份。
